el: Βαθμολογία ευκαμψίας πλατφόρμας: Πολύ άκαμπτο; Μεσαίο; Μεσαίο μαλακό; Μεσαίο άκαμπτο; Μαλακό; Άκαμπτο; Πολύ άκαμπτο; Άλλο
lt-LT: Lentos lankstumo įvertinimas: Ypač kietas; Vidutinis; Vidutiniškai minkštas; Vidutiniškai kietas; Minkštas; Kietas; Labai kietas; Kita
ja: デッキの柔軟性評価: エクストラスティッフ; ミディアム; ミディアムソフト; ミディアムスティッフ; ソフト; スティッフ; ベリースティッフ; その他
nb: Dekkfleksvurdering: Ekstra stiv; Middels; Middels myk; Middels stiv; Myk; Stiv; Veldig stiv; Annet
th: ระดับความยืดหยุ่นของพื้นดาดฟ้า: แข็งพิเศษ; ปานกลาง; นุ่มปานกลาง; แข็งปานกลาง; นุ่ม; แข็ง; แข็งมาก; อื่นๆ
sl-SI: Ocena prožnosti deske: Izjemno trd; Srednji; Srednje mehek; Srednje trd; Mehek; Trd; Zelo trd; Drugo
zh-CN: 板面弹性等级: 极硬; 中; 中软; 中硬; 软; 硬; 非常硬; 其他
ro-RO: Indicele de flexibilitate al punții: Extra rigid; Mediu; Mediu moale; Mediu rigid; Moale; Rigid; Foarte rigid; Altele
pl: Ocena elastyczności decku: Ekstra sztywny; Średni; Średnio miękki; Średnio sztywny; Miękki; Sztywny; Bardzo sztywny; Inne
nl: Deck flex beoordeling: Extra stijf; Medium; Medium zacht; Medium stijf; Zacht; Stijf; Zeer stijf; Overige
tr: Kaykay tahtası esneklik derecesi: Ekstra sert; Orta; Orta yumuşak; Orta sert; Yumuşak; Sert; Çok sert; Diğer
cs: Stupeň pružnosti (flexe) desky: Extra tuhý; Střední; Středně měkký; Středně tuhý; Měkký; Tuhý; Velmi tuhý; Jiné
da: Dækfleksibilitetens klassificering: Ekstra stiv; Medium; Medium blød; Medium stiv; Blød; Stiv; Meget stiv; Andet
zh-TW: 板面彈性等級: 極硬; 中; 中偏軟; 中偏硬; 軟; 硬; 特硬; 其他
it: Valutazione della flessibilità del ponte: Extra rigido; Medio; Medio-morbido; Medio-rigido; Morbido; Rigido; Molto rigido; Altro
de: Flexibilitätsgrad des Decks: Extra steif; Mittel; Mittelweich; Mittelsteif; Weich; Steif; Sehr steif; Sonstige
hr-HR: Ocjena savitljivosti daske: Iznimno kruto; Srednje; Srednje mekano; Srednje kruto; Mekano; Kruto; Vrlo kruto; Ostalo
en: Deck flex rating: Extra stiff; Medium; Medium soft; Medium stiff; Soft; Stiff; Very stiff; Other
fr: Niveau de flexibilité du plateau: Très rigide; Moyen; Moyennement souple; Moyennement rigide; Souple; Rigide; Très rigide; Autre
vi: Độ uốn cong của ván trượt: Siêu cứng; Trung bình; Mềm vừa; Cứng vừa; Mềm; Cứng; Rất cứng; Khác
pt-PT: Classificação da flexibilidade do deck: Extra rígido; Médio; Médio suave; Médio rígido; Suave; Rígido; Muito rígido; Outro
sv: Däckets flexbetyg: Extra styv; Medium; Medium mjuk; Medium styv; Mjuk; Styv; Mycket styv; Övrigt
ko: 갑판 굴곡 등급: 매유 단단함; 중간; 중간 부드러움; 중간 단단함; 부드러움; 단단함; 아주 단단함; 기타
sk-SK: Stupeň ohybnosti dosky: Extra tuhé; Stredné; Stredne mäkké; Stredne tuhé; Mäkké; Tuhé; Veľmi tuhé; Iné
fi: Kannen taipumisluokitus: Ekstrajäykkä; Keskitaso; Keskijoustava; Keskijäykkä; Pehmeä; Jäykkä; Erittäin jäykkä; Muu
ru: Оценка гибкости деки: Максимально жесткая; Средняя; Средне-мягкая; Средне-жесткая; Мягкая; Жесткая; Очень жесткая; Другое
bg-BG: Оценка на гъвкавостта на дъската: Много твърдо; Средно; Средно меко; Средно твърдо; Меко; Твърдо; Изключително твърдо; Друго
hu: A gördeszkalap rugalmassági szintje: Extra merev; Közepes; Közepesen puha; Közepesen merev; Puha; Merev; Nagyon merev; Egyéb
es: Clasificación de flexibilidad de la tabla: Extra rígido; Medio; Medio suave; Medio rígido; Suave; Rígido; Muy rígido; Otro
pt-BR: Classificação de flexibilidade do shape: Extrarrígida; Média; Média macia; Média rígida; Macia; Rígida; Muito rígida; Outra